【裁判字號】    97,抗,757
【裁判日期】    971031
【裁判案由】    毒品危害防制條例
【裁判全文】
臺灣高等法院刑事裁定                   97年度抗字第757號
抗  告  人
即  被  告  甲○○
上列抗告人因違反毒品危害防制條例案件，不服臺灣士林地方法
院中華民國97年5 月30日上訴駁回之裁定（97年度訴字第350 號
），提起抗告，裁定如下：
    主  文
抗告駁回。
    理  由
一、抗告意旨略以：抗告人於判決後之97年4 月29日收到判決書
    ，依法有10日期間內聲明上訴，抗告人於97年5 月6 日即呈
    上訴聲明理由狀，惟恐理由不足，另於97年5 月19日呈補充
    理由狀，怎料原審竟裁定抗告人逾期上訴云云。
二、按提起上訴，應於送達判決後10日內為之，又原審法院認為
    上訴不合法律上之程式或法律上不應准許或其上訴權已經喪
    失者，應以裁定駁回之，刑事訴訟法第349 條、第362 條前
    段定有明文。而在監之被告固可不經監所長官提出上訴書狀
    ，且該監所不在法院所在地者，得扣除在途期間。但如向監
    所長官提出上訴書狀，依刑事訴訟法第351 條第1 項規定必
    在上訴期間內提出者，始視為上訴期間內之上訴。
三、查本件抗告人被訴施用第一級毒品，經原審臺灣士林地方法
    院於97年4 月17日判決後，於同年月29日送達判決正本至臺
    灣士林看守所交由抗告人簽名收受，有送達證書1 紙附卷可
    稽（見原審卷第44頁）。嗣抗告人不服，向臺灣士林看守所
    提出書狀聲明上訴，無在途期間可供扣除，其上訴第二審之
    期間，原至同年5 月9 日屆滿，詎抗告人竟遲至97年5 月19
    日始向監所就該院第一審判決提出上訴狀（見原審卷第45頁
    、第47頁上訴狀所蓋臺灣士林看守所收狀章），其提起上訴
    顯已逾越上訴期間，原審以其上訴逾期顯非合法為由，依刑
    事訴訟法第362 條前段，而裁定駁回上訴，經核並無不合。
    抗告人雖於抗告狀及於本院訊問時仍堅稱其於97年5 月6 日
    確有提出上訴狀交給看守所等語，惟經本院向臺灣士林看守
    所函查抗告人向該所就臺灣士林地方法院97年度訴字第350
    號判決提出上訴狀書狀日期，經該所回覆抗告人曾於97 年5
    月19日向臺灣士林地方法院遞送上訴狀之情，有該所97 年9
    月23日士所戒字第0976000074號函及附97年5 月19日該所收
    容人訴狀登記簿在卷可按；嗣本院再向臺灣士林看守所函查
    該所97年5 月6 日之收容人訴狀登記簿，該所覆以抗告人曾
    於97年5 月6 日針對臺灣板橋地方法院97年度訴字第1014號
    判決向該所遞送上訴狀之情，亦有該所97年10月23日士所戒
    字第0976000079號函並附97年5 月6 日收容人訴狀登記簿可
    稽。經本院再調取該97年5 月6 日上訴狀，其上訴內容確係
    抗告人對臺灣板橋地方法院97年度訴字第1014號判決提起上
    訴之意，有該上訴書狀影本在卷可參，顯見抗告人所謂於97
    年5 月6 日提出上訴書狀乃係針臺灣板橋地方法院97年度訴
    字第1014號判決而為，其就本件即臺灣士林地方法院97年度
    訴字第350 號判決提出上訴狀書狀之日期，確係於97年5 月
    19日始向臺灣士林看守所提出，抗告人錯將對臺灣板橋地方
    法院判決不服之上訴執為對臺灣士林地方法院判決不服之依
    據，自有誤會，抗告意旨指摘原裁定不當，為無理由，應予
    駁回。
據上論斷，應依刑事訴訟法第412條，裁定如主文。
中    華    民    國    97    年   10    月     31    日
                  刑事第十五庭  審判長法  官  吳昭瑩
                                      法  官  蘇隆惠
                                      法  官  李正紀
以上正本證明與原本無異。
如不服本裁定，應於收受送達後五日內向本院提出抗告狀。
                                      書記官  鄭信昱
中    華    民    國    97    年    10    月    31    日


司法院資訊處製作；財團法人民間司法改革基金會備份。
